臺灣新北地方法院刑事判決
                                   110年度審訴字第1293號
公  訴  人  臺灣新北地方檢察署檢察官
被      告  胡瀚月


上列被告因違反個人資料保護法等案件，經檢察官提起公訴（11
0 年度偵字第27190 號），本院判決如下：
    主  文
胡瀚月犯個人資料保護法第四十一條之非公務機關未於蒐集之特
定目的必要範圍內利用個人資料罪，處有期徒刑叁月，如易科罰
金，以新臺幣壹仟元折算壹日。
    事實及理由
壹、查被告胡瀚月所犯均係死刑、無期徒刑、最輕本刑為3 年以
    上有期徒刑以外之罪，其於準備程序就被訴事實為全部有罪
    之陳述，經告知簡式審判程序之旨，並聽取其與檢察官之意
    見後，本院認無不得或不宜改依簡式審判程序進行之處，爰
    依刑事訴訟法第273 條之1 第1 項、第284 條之1 之規定，
    裁定進行簡式審判程序。
貳、本案犯罪事實、證據及應適用之法條，除下列事項予補充外
　　，餘均引用附件即檢察官起訴書之記載：
一、犯罪事實欄一第6 行所載之「在不詳地點」，應補充為「在
    當時位於臺北市中山區住處內」。　　
二、補充「被告胡瀚月於110 年12月23日本院準備程序及審理中
    之自白（參本院卷所附當日各該筆錄）」為證據。
叁、審酌被告因與告訴人何毓霖、何怡儒間有感情糾紛，未能秉
    持理性、合法之方法妥適處理，卻於網際網路之臉書社群網
    站上，散布文字誹謗、侮辱告訴人2 人，抑或公開告訴人2 
    人應受保護之相關個人資料，對告訴人2 人之人格、聲譽或
    隱私造成侵害，實有不該，兼衡被告之素行、教育程度、職
    業、家庭經濟與生活狀況，以及犯後終能坦承犯行，態度勉
    可，然迄今未能與告訴人2 人達成和解或成立調解，亦未取
    得告訴人2 人之諒解等一切情狀，量處如主文所示之刑，並
    諭知易科罰金之折算標準，以資處罰。
肆、本判決係依刑事訴訟法第310 條之2 及第454 條所製作之簡
    化判決，依法僅需記載犯罪事實、證據名稱及應適用之法條
    ，並得以簡略方式為之，如認定之犯罪事實、證據及應適用
    之法條，與檢察官起訴書之記載相同者，得引用之，附此敘
    明。
據上論斷，應依刑事訴訟法第273 條之1 第1 項、第299 條第1
項前段、第310 條之2 、第454 條（本件依刑事判決精簡原則，
僅記載程序法條文），判決如主文。
本案經檢察官范孟珊、邱蓓真偵查起訴，由檢察官陳炎辰到庭執
行公訴。
中　　華　　民　　國    111   年 　  1  　月 　 11  　日
                  刑事第二十四庭  法  官　李俊彥   
以上正本證明與原本無異。
如不服本判決，應於判決送達後20日內敘明上訴理由，向本院提
出上訴狀（應附繕本），上訴於臺灣高等法院。其未敘述上訴理
由者，應於上訴期間屆滿後20日內向本院補提理由書「切勿逕送
上級法院」。
                                  書記官  林慈恩
中　　華　　民　　國　  111 　年　   1    月    11    日
附錄本判決論罪之法律條文：
中華民國刑法第309條
公然侮辱人者，處拘役或9千元以下罰金。
以強暴犯前項之罪者，處1年以下有期徒刑、拘役或1萬5千元以
下罰金。

中華民國刑法第310條
意圖散布於眾，而指摘或傳述足以毀損他人名譽之事者，為誹謗
罪，處1年以下有期徒刑、拘役或1萬5千元以下罰金。
散布文字、圖畫犯前項之罪者，處2年以下有期徒刑、拘役或3萬
元以下罰金。
對於所誹謗之事，能證明其為真實者，不罰。但涉於私德而與公
共利益無關者，不在此限。

個人資料保護法第20條
非公務機關對個人資料之利用，除第6條第1項所規定資料外，應
於蒐集之特定目的必要範圍內為之。但有下列情形之一者，得為
特定目的外之利用：
一、法律明文規定。
二、為增進公共利益所必要。
三、為免除當事人之生命、身體、自由或財產上之危險。
四、為防止他人權益之重大危害。
五、公務機關或學術研究機構基於公共利益為統計或學術研究而
    有必要，且資料經過提供者處理後或經蒐集者依其揭露方式
    無從識別特定之當事人。
六、經當事人同意。
七、有利於當事人權益。
非公務機關依前項規定利用個人資料行銷者，當事人表示拒絕接
受行銷時，應即停止利用其個人資料行銷。
非公務機關於首次行銷時，應提供當事人表示拒絕接受行銷之方
式，並支付所需費用。

個人資料保護法第41條
意圖為自己或第三人不法之利益或損害他人之利益，而違反第6
條第1項、第15條、第16條、第19條、第20條第1項規定，或中央
目的事業主管機關依第21條限制國際傳輸之命令或處分，足生損
害於他人者，處5年以下有期徒刑，得併科新臺幣1百萬元以下罰
金。
--------------------------------------------------------
附件：
臺灣新北地方檢察署檢察官起訴書
                                    110年度偵字第27190號
　　被　　　告　胡瀚月　女　45歲（民國00年0月0日生）
　　　　　　　　　　　　住新北市○○區○○街000號
　　　　　　　　　　　　居臺北市○○區○○○路0段000巷0
　　　　　　　　　　　　　弄00號2樓
　　　　　　　　　　　　國民身分證統一編號：Z000000000號
上列被告因違反個人資料保護法等案件，業經偵查終結，認應提
起公訴，茲將犯罪事實及證據並所犯法條分敘如下：
　　　　　　犯罪事實
一、胡瀚月明知非公務機關對個人資料之利用，應於蒐集之特定
    目的必要範圍內為之，除非符合個人資料保護法第20條所定
    之各款情形者，始得為特定目的外之利用，竟仍因與何毓霖
    、何怡儒間有感情糾紛而心生不滿，即意圖損害他人之利益
    及基於公然侮辱、加重誹謗之犯意，分別於如附表所示之時
    間，在不詳地點，以不詳設備連接網際網路後，在如附表所
    示FACEBOOK社群網站之社團內，以暱稱「魏麗雪」接續張貼
    含有如附表所示之文字內容之文章而散布之，及附上如附表
    所示之照片內容，將何毓霖之姓名、生日、學歷、職業、相
    貌、工作地點及何怡儒之相貌、經歷、工作地點等個人資料
    公開予該等社團成員知悉，並以「軟爛男」、「人渣」、「
    一個人能有多渣、多爛」、「不要臉的程度堪稱世界第一」
    等語辱罵何毓霖，且指摘何毓霖為「濺身教練 也是按摩濕
    」即實際上從事性工作、何怡儒為「金雞母」即富裕至足讓
    另一半飛黃騰達、何毓霖與何怡儒間存有婚外情等不實資訊
    ，使不特定多數人均可共見共聞之，足以貶抑何毓霖、何怡儒
    之人格尊嚴與社會評價及生損害於2人之利益。
二、案經何毓霖、何怡儒訴由桃園市政府警察局蘆洲分局報告偵
    辦。
　　　　　　證據並所犯法條
一、證據清單暨待證事實
編號 證據名稱 待證事實 1 被告胡瀚月於警詢及偵查中之供述 坦承有於如附表所示之時間，在不詳地點，以不詳設備連接網際網路後，在如附表所示FACEBOOK社群網站之社團內，以暱稱「魏麗雪」接續張貼含有如附表所示之文字內容之文章而散布之，及附上如附表所示之照片內容，將告訴人何毓霖之姓名、生日、學歷、職業、相貌、工作地點及告訴人何怡儒之相貌、經歷、工作地點等個人資料公開予該等社團成員知悉，且指摘告訴人2人間存有婚外情之事實。 2 證人即告訴人何毓霖於警詢時之證述 被告意圖損害他人之利益及基於公然侮辱、加重誹謗之犯意，於如附表所示之時間，在不詳地點，以不詳設備連接網際網路後，在如附表所示FACEBOOK社群網站之社團內，以暱稱「魏麗雪」接續張貼含有如附表所示之文字內容之文章而散布之，及附上如附表所示之照片內容，將告訴人何毓霖之姓名、生日、學歷、職業、相貌、工作地點等個人資料公開予該等社團成員知悉，且指摘告訴人2人間存有婚外情等不實資訊之事實。 3 證人即告訴人何怡儒於警詢時之證述 被告意圖損害他人之利益及基於加重誹謗之犯意，於如附表所示之時間，在不詳地點，以不詳設備連接網際網路後，在如附表所示FACEBOOK社群網站之社團內，以暱稱「魏麗雪」接續張貼含有如附表所示之文字內容之文章而散布之，及附上如附表所示之照片內容，將告訴人何怡儒之相貌、經歷、工作地點等個人資料公開予該等社團成員知悉，並指摘告訴人2人間存有婚外情等不實資訊之事實。 4 FACEBOOK社群網站名稱為「爆料公社」、「靠北教練」、「渣男副本團」之社團文章截圖照片34張 被告有於如附表所示之時間，在不詳地點，以不詳設備連接網際網路後，在如附表所示FACEBOOK社群網站之社團內，以暱稱「魏麗雪」接續張貼含有如附表所示之文字內容之文章而散布之，及附上如附表所示之照片內容，將告訴人何毓霖之姓名、生日、學歷、職業、相貌、工作地點及告訴人何怡儒之相貌、經歷、工作地點等個人資料公開予該等社團成員知悉，並以「軟爛男」、「人渣」、「一個人能有多渣、多爛」、「不要臉的程度堪稱世界第一」等語辱罵告訴人何毓霖，且指摘告訴人何毓霖實際上從事性工作、告訴人何怡儒富裕至足讓另一半飛黃騰達、告訴人2人間存有婚外情等不實資訊之事實。 
二、核被告所為，係犯刑法第309條第1項公然侮辱罪嫌、刑法第
    310條第2項加重誹謗罪嫌及違反個人資料保護法第41條、第
    20條第1項非公務機關未於蒐集特定目的必要範圍內利用個
    人資料罪嫌。被告以一行為同時觸犯上開3罪，為想像競合
    犯，請依刑法第55條前段規定，從一重之個人資料保護法第
    41條、第20條第1項非公務機關未於蒐集特定目的必要範圍
    內利用個人資料罪嫌論處。又被告數次張貼文章之行為，係
    基於單一犯意，在密切接近之時、地所為，侵害同一法益，各
    行為之獨立性極為薄弱，依一般社會健全觀念，在時間差距上
    難以強行分開，應視為數個舉動之接續施行，合為包括之一行為
    予以評價，請論以接續犯之一罪。
三、至告訴意旨另指稱被告於民國110年4月14日某時許，在不詳
    地點，以不詳設備連接網際網路後，在FACEBOOK社群網站之
    「靠北教練」社團內，張貼含有「沒吃藥應該已經拿刀去砍
    人了」等文字之文章，使告訴人2人心生畏懼，致生危害於
    生命、身體之安全，因認被告涉有刑法第305條恐嚇危害安
    全罪嫌乙節。經查，被告確有於上開時、地，在上開社團內
    ，張貼含有「沒吃藥應該已經拿刀去砍人了」等文字之文章
    等情，業據告訴人2人指訴綦詳，此亦為被告所不否認，並
    有「靠北教練」社團內文章截圖照片1張附卷可稽，此部分
    事實，首堪認定。惟細繹上開文章之前後脈絡，可知被告乃
    先敘明其於服用精神科醫生開立之藥物後，情緒業獲得控制
    ，並以括號備註之方式張貼前開文字，而非逕行直言欲持刀
    砍殺告訴人2人，此舉固含挑釁之意味，然尚難憑此遽謂被
    告有何恐嚇危害他人安全之犯意，又參以被告係因與告訴人2
    人間之感情糾紛而心生不滿，方公開張貼前揭文章，此為告
    訴人2人、被告均不否認，益徵上開文字應屬被告一時情緒
    激動下口不擇言所為，其措辭雖有失允當，惟尚難僅以告訴
    人2人主觀感受不佳，遽指被告主觀上有何恐嚇危害告訴人2
    人安全之犯意，則被告辯稱：伊張貼上開文字僅係欲回應告
    訴人何毓霖，無恐嚇告訴人2人之意，伊均有按時服用精神
    科藥物以控制情緒等語，尚非虛妄，被告所為核與刑法恐嚇
    危害安全罪之構成要件有間，自不能將其逕以相關罪責相繩
    ，惟若此部分成立犯罪，因與上揭起訴部分有想像競合犯之
    裁判上一罪關係，而為起訴效力所及，爰不另為不起訴處分
    ，附此敘明。
四、依刑事訴訟法第251條第1項提起公訴。
　此　致
臺灣新北地方法院
中　　華　　民　　國　 110　　年　　10　　月　　25　　日
　　　　　　　　　　　　　檢　察　官  范孟珊
                                      邱蓓真

附表：
編號 張貼時間 張貼社團 張貼內容 文章所附照片內容 卷證出處 1 110年4月9日 某時許 爆料公社 ㈠「何毓霖（Adam） 75/11/13 桃園人 政治作戰學校出身」 ㈡「而且2個人還在台北市○○路○段000號合開了一家spa館」 ㈢「……是桃園人 但是幾乎都在台北工作 最常在北市○○區○○街00號-桑富士運動俱樂部 現在spa館開了（110/3/24開幕） 應該沒教課時就會在spa館裡」 ㈣「他是個濺身教練 也是按摩濕」 ㈤「人渣」 ㈥「軟爛男」 告訴人何毓霖之Instagram、Facebook社群網站個人頁面1張、「伊儷美妍希」之Instagram社群網站個人頁面1張、告訴人何毓霖與被告間之通訊軟體LINE對話紀錄截圖13張、告訴人何毓霖在浴室洗漱之照片2張、經合成之告訴人2人合照1張 見偵卷第95至98頁、第321至336頁 2 110年4月14日 某時許 靠北教練 ㈠「何毓霖（Adam） 75/11/13 桃園人 政治作戰學校出身」 ㈡「而且2個人還在台北市○○路○段000號合開了一家spa館」 ㈢「……是桃園人 但是幾乎都在台北工作 最常在北市○○區○○街00號-桑富士運動俱樂部 現在spa館開了（110/3/24開幕） 應該沒教課時就會在spa館裡」 ㈣「他是個濺身教練 也是按摩濕」 ㈤「人渣」 ㈥「軟爛男」 ㈦「一個人能有多渣、多爛」 同上 見偵卷第61至65頁、第321至336頁 3 110年4月15日 某時許 渣男副本團 ㈠「何毓霖（Adam） 75/11/13 桃園人 政治作戰學校出身」 ㈡「而且2個人還在台北市○○路○段000號合開了一家spa館」 ㈢「……是桃園人 但是幾乎都在台北工作 最常在北市○○區○○街00號-桑富士運動俱樂部 現在spa館開了（110/3/24開幕） 應該沒教課時就會在spa館裡」 ㈣「中華民國美容XX協會理事長」 ㈤「他是個濺身教練 也是按摩濕」 ㈥「金雞母」 ㈦「軟爛男」、「一個人能有多渣、多爛」、「不要臉的程度堪稱世界第一」 同上 見偵卷第43至45頁、第321至336頁